臺灣板橋地方法院民事裁定　　　　　 100年度司家聲字第69號
聲　請　人　黃美梅
上列聲請人因擔任被繼承人周淑芬之遺產管理人聲請核定報酬，
本院裁定如下：
    主      文
聲請人得請求代為管理被繼承人周淑芬遺產之報酬及墊付費用合
計為新台幣壹萬柒仟肆佰壹拾陸元整。
聲請程序費用由被繼承人周淑芬之遺產負擔。
    理      由
一、本件聲請意旨略以：
（一）前經鈞院99年度司財管字第53號民事裁定選任聲請人為被
      繼承人周淑芬之遺產管理人，茲因遺產管理人職務已執行
      完畢，爰依民法第1183條之規定聲請酌定被繼承人周淑芬
      之遺產管理人報酬等語。
（二）被繼承人周淑芬遺有新北市○○區○○段0159之0000地號
      土地及新北市○○區○○里○○街31巷46號6 樓房屋，核
      定現值共計新臺幣（下同）84萬2,471 元，管理報酬依財
      政部訂頒「代管無人承認繼承遺產作業要點」之規定，按
      遺產現值百分之一計算，應為8,425 元，另聲請人管理本
      案遺產其間共墊付8,991 元（內含本件裁判費用1,000 元
      ），是聲請人管理遺產期間之管理費用共計1 萬7,416 元
      等語。
二、按遺產管理人得請求報酬，其數額由親屬會議按其勞力及其
    與被繼承人之關係酌定之；被繼承人無親屬會議可資酌定報
    酬數額，遺產管理職務終結前，應依民法第1183條規定，聲
    請法院酌定報酬，其請求以遺產現值百分之一為標準，財政
    部訂頒之「代管無人承認繼承遺產作業要點」第13點第4 項
    定有明文。經查：
（一）聲請人主張其前經本院99年度司財管字第53號民事裁定選
      任聲請人為被繼承人周淑芬之遺產管理人，並以100 年度
      司家催字第193 號民事裁定准對其債權人及受遺贈人為公
      示催告，此經本院依職權調取100 年度司家催字第193 號
      卷宗核閱，堪信為真實。
（二）另查，被繼承人周淑芬遺有新北市○○區○○段0159之00
      00地號土地及新北市○○區○○里○○街31巷46號6 樓房
      屋，上開不動產按聲請人表示核定現值共計84萬2,471 元
      ，並提出財政部臺灣省北區國稅局遺產稅免稅證明書為證
      ，且未逾本院嗣後命聲請人補正之中華民國100 年8 月10
      日台灣金融資產服務股份有限公司100 板金職十字第174
      號通知，其上所載上開不動產之最低拍賣價格，堪為可採
      。
（三）次按，聲請人因管理被繼承人周淑芬遺產所墊付之費用合
      計為新台幣8,991 元（內含指定遺產管理人裁判費、拍賣
      抵押物聲請費、99年度房屋稅、99年度地價稅、公示催告
      登報費、本件裁判費1,000 元），此有聲請人所提出之代
      管被繼承人周淑芬遺產管理費用計算明細表、支出憑證單
      據、收據等件影本在卷足憑。
（四）本件被繼承人周淑芬無親屬會議可資酌定報酬數額，為此
      聲請人依民法第1183條之規定，按上開財政部訂頒「代管
      無人承認繼承遺產作業要點」之標準，依被繼承人遺產現
      值百分之一計算請求代管遺產之報酬即8,425 元（小數點
      以下四捨五入），以及墊付費用8,991 元，合計共1 萬7,
      416 元。準此，聲請人聲請酌定遺產管理人報酬於1 萬7,
      416 元之範圍內，尚無不合，應予准許。
三、依非訟事件法第21條第2 項、民事訴訟法第78條、第95條，
    裁定如主文。
四、如對本裁定抗告，須於裁定送達後10日之不變期間內，向本
    院提出抗告狀，並繳納抗告費新臺幣1,000元。
中    華    民    國  100     年    12    月    20    日
                  家事法庭      司法事務官  盧俊宇